臺灣臺中地方法院刑事判決　　　　　　　　94年度訴字第38號
公　訴　人　臺灣臺中地方法院檢察署檢察官
被　　　告　乙○○
上列被告因違反毒品危害防制條例案件，經檢察官提起公訴（九
十三年度毒偵字第四五五五號）及臺灣彰化地方法院檢察署檢察
官移送併辦（九十四年度毒偵字第二一四○號），本院合議庭裁
定改以簡式審判程序審理，判決如下：
    主  文
乙○○連續施用第二級毒品，累犯，處有期徒刑柒月。扣案之甲
基安非他命參小包（毛重分別為貳點伍公克、壹點壹公克、零點
捌公克，共計毛重：肆點肆公克），沒收銷燬之，吸食器貳個，
沒收。
    犯罪事實
一、乙○○前於民國八十六年間因違反毒品危害防制條例案件，
    經臺灣高等法院臺中分院判處有期徒刑七月，提起上訴後，
    由最高法院駁回上訴確定在案；於九十年間又因違反毒品危
    害防制條例案件，經本院判處有期徒刑六月確定，此二部分
    經檢察官聲請定應執行刑為有期徒刑一年確定在案，入監執
    行後，於九十一年十二月十九日縮短刑期執行完畢。又其前
    因施用毒品案件，經本院以九十年度毒聲字第一○○五號裁
    定令入戒治處所施以強制戒治，嗣因強制戒治執行滿三月，
    經評定為合格而無繼續戒治必要，再經本院以九十年度毒聲
    字第六一一七號裁定停止戒治，至九十年二月二十五日戒治
    期滿執行完畢。詎乙○○猶不知戒絕，明知甲基安非他命已
    列為毒品危害防制條例第二條第二項第二款所稱之第二級毒
    品，竟於強制戒治執行完畢後五年內，另基於施用第二級毒
    品甲基安非他命（起訴書誤載為安非他命）之概括犯意，於
    自真實姓名年籍不詳、綽號「眼鏡」之人處購得第二級毒品
    甲基安非他命後，即自九十二年八月底某日起至九十四年八
    月中旬某日止，在其位於臺中市○○區○○路二一六號住處
    、彰化縣大村鄉擺塘村擺塘巷二○號租屋處及臺中榮民總醫
    院某病房內等處所，以將第二級毒品甲基安非他命放置在吸
    食器內，然後以火燒烤其底部，使生白煙吸入體內之方法，
    連續施用第二級毒品甲基安非他命多次，平均每星期施用二
    次。期間先於九十三年十一月五日下午一時許，在前開住處
    為警持搜索票搜索，當場查獲乙○○施用第二級毒品甲基安
    非他命犯行，並扣得第二級毒品甲基安非他命一小包（毛重
    二點五公克）及乙○○所有供施用第二級毒品甲基安非他命
    所用之吸食器一個；嗣又於九十四年四月二十二日上午九時
    許，在前開租屋處為警查獲，並扣得第二級毒品甲基安非他
    命二小包（毛重各一點一公克、零點八公克）及其所有供施
    用第二級毒品甲基安非他命所用之玻璃吸食器一個。
二、案經臺中市警察局移送臺灣臺中地方法院檢察署檢察官偵查
    起訴及彰化縣警察局員林分局報告臺灣彰化地方法院檢察署
    檢察官偵查後移送併辦。
    理  由
一、訊據被告乙○○對於在上揭時、地，連續多次非法施用第二
    級毒品甲基安非他命之犯罪事實供承不諱，且被告於九十三
    年十一月五日及九十四年四月二十二日為警查獲時所採集之
    尿液，經分別送詮昕科技股份有限公司及彰化縣衛生局檢驗
    結果，確均呈甲基安非他命陽性反應，有詮昕科技股份有限
    公司之濫用藥物尿液檢驗報告及彰化縣衛生局煙毒尿液檢驗
    成績書各一份在卷可稽，此外復有第二級毒品甲基安非他命
    三小包（毛重各為二點五公克、一點一公克、零點八公克，
    共計四點四公克）及被告所有供施用第二級毒品甲基安非他
    命所用之吸食器二個扣案可資佐證，足見被告之自白與事實
    相符，而堪以採信。本件事證明確，被告連續施用第二級毒
    品甲基安非他命犯行，堪以認定。
二、被告前於八十九年間，因施用第二級毒品案件，經本院以九
　　十年度毒聲字第一○○五號裁定令入戒治處所施以強制戒治
　  ，嗣因強制戒治執行滿三月，經評定為合格而無繼續戒治必
    要，再經本院以九十年度毒聲字第六一一七號裁定停止戒治
    ，至九十年二月二十五日戒治期滿執行完畢等情，有臺灣臺
    中地方法院檢察署刑案資料查註紀錄表、臺灣高等法院在監
    在押全國紀錄表及臺灣高等法院被告全國前案紀錄表各一份
    附卷可參。被告於前案強制戒治執行完畢後，五年內再犯本
    件施用第二級毒品罪，應予依法論科。
三、按刑法第二條第一項之從新從輕原則，限於行為後法律有變
　　更者，始有其適用。而連續數行為而犯同一之罪名者，以一
 　 罪論。故在連續犯之場合，必以連續犯之數行為均完成後，
    法律有變更者，始克相當；如連續犯之數行為跨越新舊法，
    其中部分行為在舊法時期，部分行為在新法施行以後，即應
    依最後行為時之法律處斷，不發生行為後法律變更問題，自
    無適用刑法第二條第一項但書之餘地（最高法院八十八年度
    臺上字第二○三九號判決意旨參照）。查毒品危害防制條例
    已於九十二年七月九日修正公佈，並於九十三年一月九日起
    施行，被告連續施用第二級毒品甲基安非他命行為終了之時
    間係在該條例修正後之九十四年四月二十二日，揆諸前揭最
    高法院判決意旨，不生法律變更比較新舊法之問題，而應逕
    依修正後之毒品危害防制條例之規定處斷，合先敘明。又查
    甲基安非他命係毒品危害防制條例第二條第二項第二款所規
    定之第二級毒品。被告於前案強制戒治執行完畢後，五年內
    再行施用第二級毒品甲基安非他命之行為，核係犯同條例第
    十條第一項之施用第二級毒品罪。其持有毒品之行為，意在
    供己施用，故持有之低度行為，應為施用之高度行為所吸收
    ，不另論罪。被告先後多次施用第二級毒品甲基安非他命之
    犯行，時間緊接，且觸犯構成要件相同之罪，顯係基於概括
    犯意反覆為之，應依刑法第五十六條連續犯之規定，論以一
    罪，並加重其刑。被告前於八十六年間因違反毒品危害防制
    條例案件，經臺灣高等法院臺中分院判處有期徒刑七月，提
    起上訴後，由最高法院駁回上訴確定在案；於九十年間又因
    違反毒品危害防制條例案件，經本院判處有期徒刑六月確定
    ，此二部分經檢察官聲請定應執行刑為有期徒刑一年確定在
    案，入監執行後，於九十一年十二月十九日縮短刑期執行完
    畢，有前揭刑案資料查註紀錄表及被告全國前案紀錄表可參
    ，其受有期徒刑執行完畢後，五年內再犯本件有期徒刑以上
    之罪，為累犯，應依法遞加重其刑。如犯罪事實欄所示犯罪
    事實，公訴人雖僅就被告於九十三年十一月五日採尿時往前
    回溯四、五日內某時，施用第二級毒品甲基安非他命一次之
    犯行予以起訴，就其餘施用第二級毒品甲基安非他命之犯行
    ，未經起訴，惟該部分犯行，既與起訴部分有連續犯之裁判
    上一罪關係，為起訴效力所及，本院自應併予審理。爰審酌
    被告前因施用毒品犯行，經多次觀察、勒戒及強制戒治，竟
    猶故態復萌，再施用毒品甲基安非他命不輟，無視於毒品對
    於自身健康之戕害及國家對於杜絕毒品犯罪之禁令，惡性非
    輕，偵查中甚一度否認犯行，惟於本院審理時坦認罪行，態
    度尚佳等一切情狀，量處如主文所示之刑。
四、扣案之第二級毒品甲基安非他命三小包（毛重分別為二點五
    公克、一點一公克、零點八公克，共計四點四公克），為毒
    品危害防制條例第二條第二項第二款所指之第二級毒品，屬
    違禁物，不問屬於犯人與否，應依同條例第十八條第一項前
    段規定，沒收銷燬之；另扣案之吸食器二個，為被告所有，
    且為供其犯施用第二級毒品罪所用之物，業據被告於本院審
    理時供明在卷，爰依刑法第三十八條第一項第二款，宣告沒
    收。
五、至於被告被訴施用第一級毒品部分，業據檢察官撤回起訴，
    併此敘明。
據上論斷，應依刑事訴訟法第二百七十三條之一第一項、第二百
九十九條第一項前段，毒品危害防制條例第十條第二項、第二十
三條第二項、第十八條第一項前段，刑法第十一條、第五十六條
、第四十七條、第三十八條第一項第二款，判決如主文。
本案經檢察官甲○○到庭執行職務。
中　　華　　民　　國　　94　　年　　11　　月    17    日
                    刑事第三庭  法  官  郭妙俐
上正本證明與原本無異。
如不服本判決，應於判決送達後十日內向本院提出上訴狀，上訴
於臺灣高等法院臺中分院( 須附繕本 )。
                                 書記官 黃雅青
中　　華　　民　　國　　94　　年　　11　　月    17    日
附錄本案論罪科刑法條全文
毒品危害防制條例第十條
施用第一級毒品者，處六月以上五年以下有期徒刑。
施用第二級毒品者，處三年以下有期徒刑。
